# 职工教育经费计提比例

提问人：zheciyaojizhu 时间：2021-11-05 23:33:04
陈版你好，请教一个问题。《关于企业职工教育经费提取与使用管理的意见》>（财建[2006]317号）规定，切实执行《国务院关于大力推进职业教育改革与发展的决定》（国发〔 2002 〕 16 号)中关于“一般企业按照职工工资总额的1.5%足额提取教育培训经费，从业人员技术要求高、培训任务重、经济效益较好的企业，可按2.5%提取，列入成本开支”的规定，足额提取职工教育培训经费。《财政部 国家税务总局关于职工教育经费税前扣除政策的通知》（财税（ 2018 ） 51 号）规定，企业发生的职工教育经费支出，不超过工资薪金总额8%的部分，准予在计算企业所得税应纳税所得额时扣除。 317 号文件中关于计提比例的规定，是否是上限？现企业按2.5%的比例计提职工教育经费不能满足培训需求，且应付职工教育经费没有结余，是否可按超过2.5%的比例计提并使用？或者仍按不超过2.5%的比例计提，实际使用金额超过计提金额的部分，在应付职工薪酬-职工教育经费借方余额体现？谢谢！

回答人：chenyiwei
财企[2006]317号文的上述规定是财务方面的规定，而财税[2018]51号文是税务规定，两者并不矛盾。
实务中如果有企业确实出现了主帖中所述的情况，即“现企业按2.5%的比例计提职工教育经费不能满足培训需求，且应付职工教育经费没有结余”，则在有真实、客观、合理需要，且用途符合 317 号文规定的前提下，自然可以按照实际使用的金额列入职工教育经费。
税前扣除比例遵循税法规定，即最高以8%为限。

提问人：zheciyaojizhu 时间：2021-11-09 07:55:00
谢谢！！再请教下， 317 号文第五项第二款规定“企业职工教育培训主管部门要根据职工教育与培训计划合理安排职工教育培训经费使用，大型企业集团提取的职工教育培训经费可与二级单位（或二级法人单位）划分一定的比例分别管理与使用”如何理解？集团公司的计提的职工教育经费，可以突破法人的边界划拨给二级法人单位使用吗？

回答人：chenyiwei
理论上似乎可以，但实务中较少见到。

提问人：aa7338267 时间：2021-11-09 17:02:00
请问陈版主，会计处理上可否只按实际发生额计提并低于1.5%比例？

回答人：chenyiwei
不可以，最低1.5%。